【裁判字號】    89,上易,54
【裁判日期】    890229
【裁判案由】    竊盜
【裁判全文】
臺灣高等法院高雄分院刑事判決                      八十九年度上易字第五四號
    上  訴  人
    即  被  告  甲○○
右上訴人因竊盜案件，不服臺灣高雄地方法院八十八年度易字第二七六八號中華民國
八十八年十一月十五日第一審判決（起訴案號：臺灣高雄地方法院檢察署民國八十八
年度偵字第一二二一九號），提起上訴，本院判決如左：
      主  文
上訴駁回。
    事實及理由
一、本案經本院審理結果，認第一審以被告甲○○犯刑法第三百零六條第一項之無故
    侵入他人住宅罪、第三百二十條第一項之竊盜罪，所犯二罪間，有方法結果之牽
    連關係，從一較重之竊盜罪處斷，判處有期徒刑一年六月，認事用法及量刑均無
    不當，應予維持，並引用第一審判決書記載之事實、證據及理由。
二、被告甲○○上訴意旨雖指摘原審量刑過重云云。惟查，被告甲○○曾有竊盜非行
    紀錄，仍不知警惕，再度侵入他人住宅行竊，危害居住安全，又竊取鑽戒、汽車
等價值不菲之財物，所犯情節非輕，而刑法第三百二十條第一項竊盜罪之法定本
    刑為五年以下有期徒刑，原審量處有期徒刑一年六月之刑，經核尚屬允當。被告
    甲○○上訴意旨指摘原審量刑過重云云，為無理由，應予駁回。
據上論結，應依刑事訴訟法第三百七十三條、第三百六十八條，判決如主文。
本案經檢察官羅正平到庭執行職務。
中    華    民    國        八十九      年      二      月    二十九    日
                              臺灣高等法院高雄分院刑事第三庭
                                  審判長法官  莊秋桃
                                        法官  謝宏宗
                                        法官  陳中和
右正本證明與原本無異。
不得上訴。
                                      書記官  劉博文
中    華    民    國        八十九      年      三      月      二      日
附錄：本判決論罪科刑法條：
刑法第三百二十條第一項
意圖為自己不法之所有或第三人不法之所有，而竊取他人之動產者，為竊盜罪，
處五年以下有期徒刑、拘役或五百元以下罰金。
                                                                  Ｈ
附件
臺灣高雄地方法院刑事判決                        八十八年度易字第二七六八號
    公  訴  人  臺灣高雄地方法院檢察署檢察官
    被      告  甲○○  男十八歲（民國○○年○月○○日生）
                        住高雄縣鳳山市○○○街四四之四號
                        身分證統一編號：Ｓ一二二九一七三七號
                        （另案在臺灣屏東戒治所強制戒治中）
右列被告因竊盜案件，經檢察官提起公訴（民國八十八年度偵字第一二二一九號），
本院判決如左：
    主  文
甲○○竊盜，處有期徒刑壹年陸月。
    事  實
一、甲○○曾因竊盜事件，經本院裁定交付感化教育，並已執行完畢，仍不知悔改。
    復意圖為自己不法之所有，於八十八年五月七日十一時（起訴書誤載為七時）許
    ，乘屋主羅秀清外出之際，在高雄市○○區○○路七十八巷十二之二號門外鞋櫃
    處，竊取大門鑰匙後，無故開門進入羅秀清之住宅，下手竊取羅秀清所有之鑽戒
    二只、白金玉戒一只、鑽石耳環一對、玉珮一塊（共值約新台幣十萬元）、現金
    五千元及車號ＹＱ－八九０七號自用小客車之鑰匙、遙控器，再下樓竊取停於屋
    外之該汽車。得手後，供己使用。嗣於八十八年五月十日十七時許，甲○○駕駛
    該車途經高雄縣鳳山市○○路、龍成路口時，為警查獲。
二、案經高雄市政府警察局前鎮分局移送臺灣高雄地方法院檢察署檢察官偵查起訴。
    理  由
一、右揭事實，業據被告甲○○於警訊時及偵審中供認不諱，核與告訴人羅秀清在警
    訊時指訴之情節相符，並有贓物認領保管收據一份附卷可稽，罪証明確，被告之
    犯行堪以認定。
二、核被告所為，係犯刑法第三百零六條第一項之無故侵入他人住宅罪、第三百二十
    條第一項之竊盜罪。其所犯二罪間，有方法結果之牽連關係，應從一較重之竊盜
    罪處斷。審酌被告曾有如事實欄所示之非行紀錄，有本院全國前案紀錄表可憑，
    仍不知警惕，再度侵入他人住宅行竊，危害居住安全，又竊取鑽戒、汽車等價值
    不菲之財物，所犯情節非輕，及其犯後坦承犯行，態度良好等一切情狀，爰酌情
    量處如主文所示之刑。
據上論斷，應依刑事訴訟法第二百九十九條第一項前段，刑法第三百零六條第一項、
第三百二十條第一項、第五十五條、罰金罰鍰提高標準條例第一條前段，判決如主文
。
中      華      民      國    八十八    年      十一    月      十五    日
                                臺灣高雄地方法院刑事庭
                                    法  官    林 水 城
右正本證明與原本無異。
如不服本判決，應於判決送達後十日內，向本院提出上訴狀。
                                    書記官    李 文 廣
中      華      民      國    八十八    年      十一    月      十五    日
附錄本判決論罪之法條：
刑法第三百二十條第一項
意圖為自己不法之所有或第三人不法之所有，而竊取他人之動產者，為竊盜罪，
處五年以下有期徒刑、拘役或五百元以下罰金。


司法院資訊處製作；財團法人民間司法改革基金會備份。
